臺灣高等法院民事裁定　　　　　　　　　96年度抗字第1759號
　　抗　告　人　甲○○
　　相　對　人　己○○○
　　　　　　　　庚○○
　　　　　　　　丁○○
　　　　　　　　戊○○○
　　　　　　　　丙○○
　　　　　　　　乙○○
上列抗告人因與相對人間所有權移轉登記等事件提起再審之訴，
對於中華民國96年9月10日臺灣桃園地方法院96 年度再字第13號
所為裁定提起抗告，本院裁定如下：
    主      文
原裁定廢棄。
    理      由
一、原裁定駁回抗告人之再審之訴，係以：兩造間90年度重訴字
    第4號判決抗告人敗訴，並於93年4月19日送達予抗告人，抗
    告人雖於93年4月30日提起第二審上訴，惟於95年12月7日與
    相對人於第二審訴訟程序中合意停止訴訟程序，嗣抗告人於
    停止訴訟期間屆滿逾4個月未聲請續行訴訟， 視為撤回上訴
    ，該判決溯及於93年5月23 日確定。則抗告人提起本件再審
    之訴， 就民事訴訟法第496條第1項第1款之再審事由部分，
    於判決書送達抗告人時，抗告人即得知悉。另就同項第13款
    之再審事由部分，抗告人提出地下室平面圖及照片為新證據
    ，然合建部分建有地下室及平面圖均早已存在，且該平面圖
    於原訴訟程序已經抗告人提出附於卷內，並非新證據，則原
    確定判決有此款之再審事由，其亦於收受該判決書時即得知
    悉，並無知悉在後之情形。是抗告人提起再審之訴，應自原
    確定判決確定時即93年5月23日起算，無民事訴訟法第500條
    第2項再審理由知悉在後之適用，抗告人遲至96年5 月2日提
    起本件再審之訴，已逾30日不其變期間，為其裁判基礎。
二、本件抗告意旨略以：臺灣桃園地方法院90 年度重訴字第4號
    所有權移轉登記之確定判決（下稱原確定判決）有民事訴訟
    法第496條第1項第1款、第13款之再審事由。 緣於抗告人於
    93 年4月30日就第一審判決提起第二審上訴，因遲誤聲請續
    行訴訟之期間，視為撤回上訴。原裁定認本件再審之訴不變
    期間應自93年5月23 日起算，惟當時尚在第二審訴訟繫屬中
    ，原法院卻認抗告人應自93 年5月23日起算30日內提起再審
    之訴，顯與事實矛盾，爰請求廢棄原裁定云云。
三、按民事訴訟法第398條第1項規定：「判決，於上訴期間屆滿
    時確定，但於上訴期間內有合法之上訴者，阻其確定」，第
    一審判決既經當事人於上訴期間內提起合法之上訴，依上開
    規定，即阻其確定，其訴訟並因而繫屬於第二審法院，嗣當
    事人於上訴期間屆滿後撤回其上訴者，第一審判決應於撤回
    上訴生效時確定。
四、查相對人列抗告人、林松財、黃一釗、吳盛彬等人為被告，
    提起請求所有權移轉登記訴訟（原法院90 年度重訴字第4號
    ），經原法院於93年4月9日判決抗告人敗訴（抗告人應將坐
    落 桃園縣桃園市○○段201地號土地應有部分如該判決附表
    所示，移轉登記予附表所示之指定登記名義人，併交付之）
    ，判決書於93年4月19日送達予抗告人，抗告人於93年4月30
    日提起第二審上訴。嗣於第二審訴訟程序中之95年12月7 日
    ，與相對人合意停止訴訟程序，抗告人於合意停止訴訟程序
    後逾4個月未聲請續行訴訟，依民事訴訟法第190條規定視為
    撤回上訴等情，業據原法院調卷查明。則依前開說明，原確
    定判決應於合意停止訴訟期間屆滿日即96年4月6日確定，抗
    告人於96年5月2日提起本件再審之訴，未逾30日不變期間，
    原法院未詳察，逕行駁回抗告人再審之訴，尚有未合。抗告
    意旨指摘原裁定不當，為有理由，爰由本院將原裁定廢棄，
    由原法院就本件訴訟續為適切之處理。
五、據上論結：本件抗告為有理由， 依民事訴訟法第492條，裁
    定如主文。
中　　華　　民　　國　　96　　年　　10　　月　　29　　日
                    民事第一庭
                        審判長法　官  張耀彩
　　　　  　　　　　　　　　　法　官  盧彥如
　　　　　  　　　　　　　　　法　官  林金吾
正本係照原本作成。
本裁定除以適用法規顯有錯誤為理由，並經本院許可外，不得再
抗告。如提起再抗告，應於收受後10日內委任律師為訴訟代理人
向本院提出再抗告狀。並繳納再抗告費新台幣１千元。
中　　華　　民　　國　　96　　年　　10　　月　　29　　日
　　　　　　  　　　　　　　　書記官  張淑芳
